臺灣臺北地方法院刑事裁定　
111年度聲字第631號
聲明異議人  
即  受刑人  周雨利



上列聲明異議人因毀棄損壞等案件，不服臺灣臺北地方檢察署檢
察官之執行指揮（111年度執更字第105號），聲明異議，本院裁
定如下：
    主  文
異議駁回。
    理  由
一、聲明異議意旨略以：聲明異議人即受刑人在假釋期間僅有6
    次未定時報到，皆因母親病危及聲請人本身身體遭逢意外，
    並曾向法務部矯正署提出覆議，在覆議未決的情況下，地檢
    署即撤銷假釋並將聲請人發監執行，顯有違法等語。
二、按假釋制度之目的在使受徒刑執行而有悛悔實據並符合法定
    要件者，得停止徒刑之執行，以促使受刑人積極復歸社會。
    而假釋處分經主管機關作成後，受假釋人因此停止徒刑之執
    行而出獄，如復予以撤銷，再執行殘刑，非特直接涉及受假
    釋人之人身自由限制，對其復歸社會後而享有之各種權益，
    亦生重大影響；故假釋之撤銷屬刑事裁判執行之一環，為廣
    義之司法行政處分，因此，受假釋人對於檢察官所指揮執行
    撤銷假釋之原因事實，如有不服，得依刑事訴訟法第484條
    之規定，向當初諭知該刑事裁判之法院聲明異議，以求救濟
    ，此固據司法院釋字第681號解釋予以肯認。惟受假釋人之
    假釋處分經撤銷者，依上開規定向法院聲明異議，須俟檢察
    官指揮執行殘餘刑期後，始得向法院提起救濟，對受假釋人
    訴訟權之保障尚非周全；為此，監獄行刑法已於108年12月1
    7日修正，並經總統於109年1月15日公布全文156條，自公布
    日後6個月即109年7月15日起施行。修正後監獄行刑法第134
    條第1項規定：「受刑人對於廢止假釋、不予許可假釋或『撤
    銷假釋』之處分不服，經依本法提起復審而不服其決定，或
    提起復審逾2個月不為決定或延長復審決定期間逾2個月不為
    決定者，應向監獄所在地或執行保護管束地之地方法院行政
    訴訟庭提起撤銷訴訟。」是依現行之法令，自109年7月15日
    起，受刑人（受假釋人）不服撤銷假釋之處分者，應依上開
    監獄行刑法之相關規定，循行政爭訟途徑予以救濟，而非得
    依刑事訴訟法第484條之規定向法院聲明異議。
三、經查：
  ㈠受刑人周雨利⑴因恐嚇取財案件，經本院以98年度易字第633 
    號判決判處有期徒刑1 年，提起上訴後，臺灣高等法院以98
    年度上訴字第2983號判決撤銷原判決，判處有期徒刑刑6 月
    ，如易科罰金，以1,000 元折算1 日確定；⑵因恐嚇取財案
    件，經本院以98年度易字第1808號判決判處有期徒刑1 年確
    定；⑶因傷害等案件，經本院以99年度易字第752 號判決判
    處有期徒刑3 月、3 月、3 月（共3 罪），如易科罰金，均
    以1,000 元折算1 日，應執行有期徒刑7 月，如易科罰金，
    以1,000 元折算1 日確定；⑷因強盜案件，經臺灣板橋地方
    法院以99年度訴字第700 號判決判處有期徒刑6 年確定；⑸
    因公共危險等案件，經本院以99年度交訴字第92號判決判處
    有期徒刑4 月、10月，應執行有期徒刑1 年，提起上訴後，
    臺灣高等法院以100 年度交上訴字第1號判決駁回上訴確定
    ；⑹因恐嚇取財等案件，經本院以99年度易字第3431號判決
    判處有期徒刑9 月、9 月、8 月、4 月、6 月、10月、4 月
    、4 月、6 月、3 月、7 月（共11罪），應執行有期徒刑5 
    年6 月，提起上訴後，臺灣高等法院以100 年度上易字第27
    16號判決駁回上訴確定；⑺因恐嚇取財案件，經本院以102 
    年度審易字第2451號判決判處有期徒刑8 月確定，上開⑴及⑵
    案件經本院以99年度聲字第3819號裁定合併定應執行有期徒
    刑1 年4 月確定；上開⑶至⑺案件經本院以103 年度聲字第15
    90號裁定合併定應執行有期徒刑13年確定，二者接續執行，
    受刑人於98年12月4日入監執行上開刑期等情，有各該判決
    、裁定、臺灣高等法院被告前案紀錄表、執行案件資料表在
    卷可考。又受刑人業經法務部矯正署核准假釋乙節，亦有法
    務部矯正署108 年10月18日法授矯字第108001827171號函所
    附法務部○○○○○○○假釋出獄人交付保護管束名冊在卷可憑。
  ㈡嗣因受刑人於假釋期間多次未依規定向臺灣臺北地方檢察署
    報到(109年10月12日、110年2月17日、5月3日、9月6日、10
    月18日、11月1日)，另於110年4月26日毀損他人財物、110
    年3月8日徒手毆打他人致傷，均分別經本院判決在案，法務
    部乃於111年1月13日撤銷受刑人之假釋，並由臺灣臺北地方
    檢察署檢察官執行假釋殘餘刑期共4年23日等情，業經本院
    調閱臺灣臺北地方檢察署111年度執更字第105號執行卷宗核
    閱屬實，並有臺灣高等法院被告前案紀錄表1份在卷可憑，
    然法務部前揭撤銷受刑人之假釋後，監獄行刑法業經修正，
    核本件應屬監獄行刑法修正後案件，揆諸前揭說明，於該法
    施行後，受刑人就撤銷假釋之決定不服，應於10日內向法務
    部提起復審或循行政爭訟途徑尋求救濟，不得再依刑事訴訟
    法第484條規定聲明異議。是以，受刑人誤向本院聲明異議
    ，於法不合，應予駁回。
四、依刑事訴訟法第486條，裁定如主文。　
中　　華　　民　　國　　111 　年　　7 　　月　　18　　日
　　　　　　　　　刑事第八庭    法　官　許凱傑
上正本證明與原本無異。
如不服本裁定，應於裁定送達後5日內向本院提出抗告狀。因疫
情而遲誤不變期間，得向法院聲請回復原狀。
                                書記官  許翠燕
中　　華　　民　　國　　111 　年　　7 　　月　　19　　日